臺灣彰化地方法院刑事判決　　　　　　　 96年度易字第412號
公　訴　人　臺灣彰化地方法院檢察署檢察官
被　　　告　甲○○
上列被告因家庭暴力防治法之傷害案件，經檢察官提起公訴（96
年度偵字第1802號），本院判決如下：
    主    文
甲○○傷害人之身體，處拘役貳拾日，如易科罰金，以新臺幣壹
仟元折算壹日。
    事  實
一、甲○○與乙○○係夫妻關係，二人間具有家庭暴力防治法第
    3條第1款所定之家庭成員關係。甲○○於民國（下同）96年
    1月22日晚上10時許，在其位於彰化縣花壇鄉○○村○○路
    20巷臨53號住處，因家務分擔問題與其妻乙○○發生口角，
    乙○○先回房間，不願再與甲○○爭吵，甲○○欲強行進入
    房間，卻為乙○○所阻擋，甲○○可預見若猛推乙○○一把
    可能會造成乙○○身體傷害，卻於不違反其本意之認知下，
    朝乙○○脖子部位往後一推，乙○○順勢倒臥在後方彈簧床
    上，但造成乙○○頸部約4公分之抓傷，甲○○又走出房門
    ，數分鐘後，甲○○再度欲強行進入房間，遭乙○○以衣櫃
    電腦桌擋住房門，甲○○不得其門而入，改由後方玻璃窗戶
    進入，與乙○○口角爭吵後，欲走出房間卻遭電腦桌阻擋，
    甲○○可預見若在狹小房間內任意撥移桌子可能會造成他人
    傷害，仍基於上述傷害之接續間接故意，雙手將電腦桌往後
    用力一撥，因而導致電腦桌之銳角碰撞乙○○之左大腿外側
    ，造成乙○○受有左大腿約5×4公分之挫傷。
二、案經乙○○訴由彰化縣警察局彰化分局報請臺灣彰化地方法
    院檢察署檢察官偵查起訴。
    理    由
一、證據能力部分：
    本案全部卷證所涵括之供述證據及非供述證據，公訴人、被
    告均同意以下全部證據之證據能力，亦未於言詞辯論終結前
    聲明異議，本院審酌該等供述證據及非供述證據作成時之情
    況，並無不適當之情事，應均具有證據能力。
二、認定事實之證據及理由：
  (一)被告於本院審理中供稱：「（順手推他的目地是什麼？）我
    要過去，他不讓我過去，後面有彈簧床。」「（你是用哪一
    手推你太太的脖子？）左手，因為那的角度剛好用左手很順
    手。」「我是要出去，我順手將電腦桌往後撥，才撞到他的
    大腿」「我知道他人在我後面，但我不知道我桌子往後撥會
    撞到他，但我知道他人在我後面。」「（明知她在電腦桌後
    面，為何還撥？）因為我當時有喝酒，力量很大，我當時是
    完全沒有想到我撥可能會砸到他，我當時是想要出去而已。
    」「（依照你正常的邏輯判斷，無論被電腦桌、衣櫃砸到，
    是否會受傷？）受傷一定會的。」「（明知到他在後面，為
    何還要作這樣的動作？）因為我罵完了，我要出去。」「（
    不顧後果？）沒有想到這個。」等語。被告大致上就犯罪事
    實均已自白，惟僅就造成乙○○大腿挫傷部分，先辯稱並未
    預見可能造成傷害云云，後改稱可以預見，僅是當時沒有顧
    慮那麼多而已等語。而被告既已預見在狹小房間內猛推桌子
    可能造成他人受傷，卻仍執意為之，顯然具有不確定之故意
    ，已可認定。
  (二)被害人乙○○於翌日（23日）凌晨4時14分，前往財團法人
    彰化基督教醫院急診，經診斷為「左大腿挫傷約5×4公分、
    頸部抓傷約4公分」（有診斷證明書可證），而上述頸部抓
    傷4公分，記載為一長條形之傷痕，與被告所稱以左手用力
    往被害人乙○○脖子一推，單一方向的力量、造成單一的傷
    痕，彼此吻合。又乙○○所受之「左大腿挫傷約5×4公分」
    ，依警卷編號2照片已顯示其受傷情形，並無流血或瘀腫，
    僅為左大腿外側一小塊破皮，其高度確實與電腦桌之高度相
    當，被告自白是以電腦桌碰撞造成，亦屬可信。
  (三)至於證人（被害人）乙○○於本院審理中證稱：「他用手使
    勁的掐我」「他生氣，就將房間的衣櫃一掃而空，當時撞到
    我的大腿。」「衣櫃堵住門，他將衣櫃朝我的正面方向翻倒
    ，我面對門，他背對著門，他的左右手將衣櫃翻倒，衣櫃的
    上櫃掉下來，砸到我的腳。」「（警卷編號四有二個衣櫃，
    是哪一個角砸到你？）是倒下來的衣櫃比較外面，離床較遠
    的衣櫃角砸到我的。」云云。然查：如果被告是以雙手用力
    掐脖子，應該會在脖子兩側的留下對稱性的挫傷，或是多根
    手指指尖造成之挫傷，絕非只有一條4公分抓傷。又警卷內
    相片顯示，衣櫃下櫃為二層抽屜式，上櫃為左右對開式，按
    理上櫃通常掛滿衣物，有相當重量，加上衣櫃銳角極易傷人
    ，如果衣櫃是由上往下推落，而銳角砸到人，所受傷害絕非
    僅為破皮挫傷而已，至少會有流血或嚴重骨折等程度之傷害
    ，證人乙○○之證詞，稍嫌誇張，與所呈現之傷勢不相符，
    尚難採信。
  (四)起訴事實雖記載為被告之犯罪方法為「『徒手掐住』乙○○
    之脖子往後推，並動手『翻箱倒櫃』，而砸傷乙○○之左大
    腿」，雖與本院認定事實稍有不同，但仍屬同一之社會基本
    事實，無妨礙本院認定上述犯罪事實。
  (五)綜上事證，相互以觀，被告自白與現場照片、診斷證明書等
    相吻合，至於被告一度辯稱沒有預見可能造成乙○○傷害云
    云，係事後飾卸之詞，不足採信。本案事證明確，被告犯行
    洵堪認定，應予依法論科。
三、論罪科刑：
  (一)查被告甲○○係告訴人乙○○之夫，二人係夫妻配偶關係，
    屬家庭暴力防治法第3條第1款之家庭成員，是核被告所為，
    係犯刑法第277條第1項之普通傷害罪，被告二次傷害行為，
    時間密接，地點相同，顯屬單一犯意之二個接續行為，仍應
    論以接續犯一罪。
  (二)量刑審酌：被告本無前科，素行良好（有臺灣高等法院被告
    前案紀錄表可參）被告夫妻結婚將近15年，長子都已就讀國
    中，本應互相諒解包容，本次僅因家務分擔而發生爭執，即
    幾次以粗暴方式，進出其妻乙○○房間，猛推乙○○一把，
    又猛力撥移電腦桌而傷人之手段，並參酌乙○○所受傷害程
    度尚稱輕微，及被告犯罪後已坦承犯行，僅因雙方離婚條件
    談不攏而未能和解等一切情狀，量處如主文所示之刑，並諭
    知易科罰金之折算標準，以示懲儆。
四、適用法條：
  (一)刑事訴訟法第299條第1項前段。
  (二)刑法第277條第1項、第41條第1項前段。
  (三)刑法施行法第1條之1。
本案經檢察官鮑慧忠到庭執行職務。
中　　華　　民　　國　　96　　年　　5　　月　　11   　日
                  刑事第三庭    審判長  林欽章
                                法  官  姚銘鴻
                                法  官  葉明松
以上正本證明與原本無異。
如不服本判決，應於判決送達後10日內向本院提出上訴狀 (須附
繕本)。
告訴人或被害人對於判決如有不服具備理由請求檢察官上訴者，
其上訴期間之計算係以檢察官收受判決正本之日期為準。
中　　華　　民　　國　　96　　年　　5　　月　　11   　日
                                書記官  于淑真
【附錄本案論罪法條】
中華民國刑法第277條
（普通傷害罪）
傷害人之身體或健康者，處 3 年以下有期徒刑、拘役或 1 千元
以下罰金。
犯前項之罪因而致人於死者，處無期徒刑或 7 年以上有期徒刑；
致重傷者，處 3 年以上 10 年以下有期徒刑。
